臺灣臺南地方法院刑事判決　　　　　　　　　　　　　九十年度易字第二三八六號
　　公　訴　人　臺灣台南地方法院檢察署檢察官
　　被　　　告　己○○
　　被　　　告　丁○○
右列被告因傷害等案件，經檢察官提起公訴 (九十年度偵字第一０六四三號)，本院
判決如左：
    主  文
己○○共同連續傷害人之身體，處有期徒刑貳月，如易科罰金，以參佰元折算壹日；
又共同損壞他人大理石桌面壹張、椅子參張及茶具組壹組，足以生損害於他人，處拘
役伍拾日，如易科罰金，以參佰元折算壹日。
丁○○傷害人之身體，處拘役參拾日，如易科罰金，以參佰元折算壹日。
    事  實
一、己○○因其父劉明誠與丁○○有新台幣（下同）一百三十萬元之財務糾紛，於民
    國（下同）九十年八月二十二日晚上，邀戊○○（通緝中）同行欲向丁○○索討
    債務。二人於同日晚上九時三十五分許，至丁○○在台南縣關廟鄉○○村○○路
    五十三號之住處。二人進入丁○○之住所後，丁○○正與其家人在客廳泡茶、看
    電視，己○○即向丁○○開口質問：「你欠我父親的錢什麼時候要還。」，丁○○回稱：「幹你娘，我什麼時候欠你們錢，借據拿出來。」等語，二人一言不合
    ，己○○與戊○○竟基於毀損之犯意聯絡，分持丁○○家中之椅子，砸毀丁○○
    所有之大理石桌面壹張、茶具組壹組，椅子三張亦因而毀壞（因打落桌上熱水，
    致丁○○之子乙○○受有右上臂燙傷之傷害，此過失傷害部分未據告訴），復共
    同基於傷害人身體之概括犯意聯絡，持椅子砸向甲○○（丁○○之妻），甲○○
    見狀用雙手抵擋，因而受有雙側前臂挫傷性瘀血之傷害，丁○○之母郭張琴見狀
    前來阻擋，己○○又以腳踢中丙○○○的腹部，致丙○○○因腹痛至醫院治療。
    丁○○則基於傷害人身體之犯意，與己○○互毆，丁○○因而受有鼻子擦挫傷、
    左頰挫傷瘀血及右手腕挫傷瘀血之傷害；己○○則受有左胸挫傷及瘀傷、震盪之
    傷害。
二、案經丁○○、甲○○、丙○○○、己○○訴由臺南縣警察局歸仁分局報請台灣台
    南地方法院檢察署檢察官偵查起訴。
    理  由
一、訊之被告己○○僅坦承有於右揭時、地至被告丁○○家中持椅子毀桌子等物之情
    ，惟矢口否認有傷害丁○○、甲○○、丙○○○之行為，辯稱：「我拿第二個椅
    子要砸時，戊○○從外面進來抓住我的手，把椅子甩在地上，丁○○過來踢我，
    我就倒下去，後來戊○○拉我趕快走，他太太說有膽不要，我已報警了。」、「
    我不知道呂皇卿等人為何會受傷。」云云；訊之被告丁○○亦矢口否認有傷害己○○之行為，辯稱：「我沒有打他，我們全家都被他打。」、「我不認識他，我
    什麼話都沒有說，我本來以為是搶劫。」、「他的傷可能跑出去時自己撞的，或
    是警察要抓他時撞到的。」云云。惟查：
（一）本案之起因係：「被告己○○之妹婿呂育政（呂皇卿之弟）於八十七年十一月
      向，向甲○○購買位於台南縣關廟鄉○○路一０三號之土地及房屋，呂育政向
      其岳父劉明誠借得一百三十萬元匯入丁○○之帳戶內，後因增值稅負擔之問題
      ，呂皇卿並未將房、地過戶給呂育政，嗣呂皇卿竟將該房地以一百五十五萬元
      轉賣給吳明進，惟並未將一百三十萬元返還呂育政」所致。有台灣台南地方八
      十九年度偵字第一０五二六號不起訴處分書一份在卷可稽，合先敘明。
（二）查：己○○持丁○○所有之椅子砸毀丁○○所有之物，而砸毀之物有大理石桌
      面一張、茶具組一組、椅子三張，業據被告己○○坦承不諱，並據丁○○指訴
      在卷，復有現場相片三張附卷可稽。事證明確，被告己○○毀損之犯行足堪認
      定。
（三）右揭己○○受傷之事實，業據己○○指訴甚詳，並據戊○○於偵訊時供述在卷
      。又己○○確受有左胸挫傷及瘀傷、腦震盪之傷害，有高雄市健仁醫院診斷證
      明書一紙及相片二張附卷可稽，與其指稱遭被告丁○○用腳踢傷之情相符。故
      被告丁○○所辯，顯係卸責之詞，不足採信。事證明確，被告丁○○傷害之犯
      行足堪認定。
（四）右揭丁○○、甲○○受傷之事實，業據丁○○、甲○○、丙○○○指訴甚詳，
      並據丁○○之子乙○○於警訊中供述在卷。丁○○確因本傷害受有鼻子擦挫傷
      、左頰挫傷瘀血、右手腕挫傷瘀血；甲○○受有雙側前臂挫傷性瘀血，與丁○○指稱遭己○○及戊○○打中其右臉頰、甲○○指稱用雙手擋戊○○砸來之椅
      子之情相符，並有新樓醫院之診斷證明書二紙附卷可稽。故被告己○○所辯，
      顯係卸責之詞，不足採信。事證明確，被告己○○傷害之犯行亦堪認定。
三、核被告己○○所為，係犯刑法第二百七十七條第一項傷害罪及第三百五十四條毀
    損罪，而被告丁○○所為，係犯刑法第二百七十七條第一項傷害罪。被告己○○
    與戊○○，有犯意聯絡及行為分擔，為共同正犯。又被告己○○先後多次傷害之
    犯行，時間緊接，犯罪基本構成要件相符，顯係基於概括之犯意反覆為之，為連
    續犯，應依刑法第五十六條論以一罪，並加重其刑。被告己○○所犯上開傷害及
    損毀二罪，犯意各別，構成要件互異，應分論併罰。爰審酌被告己○○、丁○○
    犯罪之動機、目的、手段、所造之傷勢及損壞之財物均非重、犯罪後又均否認犯
    行，均尚乏悔意等一切情狀，各量處如主文所示之刑，並均諭知易科罰金之折算
    標準，以資懲儆。
四、被告戊○○現已發佈通緝中，待緝獲後再另行審理，併此敘明。
據上論斷，應依刑事訴訟法第二百九十九條第一項前段，刑法第二百七十七條第一項
、第三百五十四條、第二十八條、第五十一條第十款、第五十六條、第四十一條第一
項前段，罰金罰鍰提高標準條例第一條前段、第二條，判決如主文。
中      華      民      國      九十一      年      十二    月    五    日
                                  臺灣臺南地方法院刑事第三庭
                                          法  官  吳勇輝
右正本證明與原本無異。
如不服本判決，應於判決送達後十日內，向本院提出上訴狀（應附繕本）。
                                          書記官  李國敬
中      華      民      國      九十一      年      十二    月     五   日
附錄法條：
中華民國刑法第二百七十七條
傷害人之身體或健康者，處三年以下有期徒刑、拘役或一千元以下罰金。
犯前項之罪因而致人於死者，處無期徒刑或七年以上有期徒刑；致重傷者，處三年以
上十年以下有期徒刑。
中華民國刑法第三百五十四條
毀棄、損壞前二條以外之他人之物或致令不堪用，足以生損害於公眾或他人者，處二
年以下有期徒刑、拘役或五百元以下罰金。
